---
title: "Tabelas de frequência"
author: "LucasDirk"
date: "19/10/2020"
output:
  html_document: default
  pdf_document: default
---

# Tabelas de frequência das variaveis relevantes para a análise da iniciação sexual. 
# Estas variaveis estão presente na amostra 1 da pense 2015 
# https://www.ibge.gov.br/estatisticas/downloads-estatisticas.html?caminho=pense/2015/microdados/


# Carregando pacotes necessários. 
```{r}
library(srvyr)
library("dplyr")
library("readxl")
library(survival)
library(survey)
library(flexsurv)
library(devtools)



# Lendo os dados da pensi 2015. 

BaseBR2015 = read.csv2(file = 'arquivos csv/PENSE_AMOSTRA1_ALUNOESCOLA.csv',header=T,sep=";")



# Aplicação do desenho da amostra. 

desenho = svydesign(id =~ escola,
  strata =~ ESTRATOGEOREG,
  weights =~ as.numeric(PESO),
  data = BaseBR2015,
  nest = T)
```

# Abrindo o dicionário dos dados.

```{r}
dicionario = read_excel( "Dicionario_PENSE_Microdados_Amostra1.xls")
```



# Fazendo a tabela de frequência da quantidade de alunos por região da amostra. 
# Usando o comando table(REGEOGR) para verificar a quantidade.
# svytable(~(REGEOGR),desenho) gera uma tabela de contigencia?

```{r}

######################### Região dos alunos da amostra #########################
regiao = c("Norte","Nordeste","Sudeste","Sul","Centro-Oeste")
valores = c(23937, 36334,17772, 9850, 14179 )
soma = 23937 + 36334 + 17772 + 9850 + 14179
porcentagem = c((23937/soma)*100,(36334/soma)*100,(17772/soma)*100,(9850/soma)*100,(14179/soma)*100)
tabela = data.frame(Regiões = regiao, Valores = valores, Porcentagem = porcentagem)

tabela

```


# Fazendo a tabela da frequência da quantidade de alunos por sexo. 
# table(VB01001)


```{r}

############################## Alunos por sexo ################################

sexo = c ("Masculino", "Feminimo")
valores = c(49290,52782)
soma = 49290+52782

porcentagem = c((49290/soma)*100,(52782/soma)*100)

tabela = data.frame(Sexo = sexo, Valores = valores, Porcentagem = porcentagem)

tabela

```

# Fazendo a tabela de frequência da quantidade de alunos por cor. 
# table(VB01002)

```{r}


#################### Alunos por cor ########################################

cor = c("Branca","Preta","Amarela","Parda","Indigena","Não informado")
valores = c (33775, 12849,  4580, 46935,   3825,   108 )
soma = 33775+ 12849 + 4580+ 46935 + 3825 +  108 

porcentagem = c(33775*100/soma, 12849*100/soma ,4580*100/soma ,46935*100/soma ,3825*100/soma ,108*100/soma)

tabela = data.frame( Cor = cor, Valores = valores, Porcentagem = porcentagem)

tabela
```


# Fazendo a tabela de frequencia da quantidade de alunos por idade. 
# table(VB01003)

```{r}

####################### Alunos por idade ###########################

idade = c ("11 anos ou menos","12 anos","13 anos","14 anos","15 anos","16 anos","17 anos", "18 anos","19 anos ou mais")

valores = c(28, 510, 16722, 51611, 20864, 7873, 3040, 852, 572)

soma = 28+510 +16722+ 51611+ 20864+  7873 + 3040  + 852 +  572

porcentagem = c(28*100/soma, 510*100/soma, 16722*100/soma, 51611*100/soma, 20864*100/soma, 7873*100/soma, 3040*100/soma, 852*100/soma, 572*100/soma)

tabela = data.frame( Idade = idade, Valores = valores, Porcentagem = porcentagem)
tabela

```



# Fazendo a tabela de frequencia sobre o uso de drogas. 
# table(VB06001)

```{r}


############### Consumo de drogas ###############################
consumo = c("Sim","Não","Não informado")

valores = c(8656, 93144, 272)

soma = 8656+93144+272

porcentagem = c(8656*100/soma, 93144*100/soma, 272*100/soma)


tabela = data.frame( Consumo = consumo, Valores = valores, Porcentagem = porcentagem)
tabela

```


# Fazendo a tabela de frequencia da escolaridade da mãe 
# table(VB01008A)


```{r}

################ Escolaridade da mãe ###########################

escolaridade = c('Minha mãe não estudou','Minha mãe começou o ensino fundamental ou 1º grau, mas não terminou',"Minha mãe terminou o ensino fundamental ou 1º grau",'Minha mãe começou o ensino médio ou 2º grau, mas não terminou','Minha mãe terminou o ensino médio ou 2° grau','Minha mãe começou a faculdade (ensino superior), mas não terminou','Minha mãe terminou a faculdade (ensino superior)','Não sei','Não informado')

valores = c(5531, 18217, 6024, 6275 ,17903,  5456 ,17232, 25183, 251)


soma = 5531+ 18217+ 6024+ 6275+17903+  5456 +17232+ 25183+251

porcentagem = c(5531*100/soma, 18217*100/soma, 6024*100/soma, 6275*100/soma ,17903*100/soma,  5456*100/soma ,17232*100/soma, 25183*100/soma, 251*100/soma)

tabela = data.frame( Escolaridade = escolaridade, Valores = valores, Porcentagem = porcentagem)
tabela

```


# Fazendo a tabela de frequencia sobre as dependencias administrativas da escola 
# table(V0007) 


```{r}

########################## Dependencia administrativa da escola ################

adm = c("Publica", "Privada")
valores = c(81154, 20918) 
soma = 81154 + 20918 

porcentagem = c(81154*100/soma, 20918*100/soma) 

tabela = data.frame( Administração = adm , Valores = valores, Porcentagem = porcentagem)
tabela

```

