---
title: "Tabelas_frequencia_Svytable"
author: "LucasDirk"
date: "28/10/2020"
output: html_document
---




# Carregando pacotes necessários. 
```{r}
library(srvyr)
library("dplyr")
library("readxl")
library(survival)
library(survey)
library(flexsurv)
library(devtools)

# Lendo os dados da pensi 2015. 
BaseBR2015 = read.csv2(file = 'arquivos csv/PENSE_AMOSTRA1_ALUNOESCOLA.csv',header=T,sep=";")



# Aplicação do desenho da amostra. 
desenho = svydesign(id =~ escola,
                    
  strata =~ ESTRATOGEOREG,
  weights =~ as.numeric(PESO),
  data = BaseBR2015,
  nest = T)
```


```{r}
dicionario = read_excel( "Dicionario_PENSE_Microdados_Amostra1.xls")
```



# Alunos por região 

```{r}
# Comando Utilizado para Obter os valores svytable(~factor(REGEOGR),desenho)

regiao = c("Norte","Nordeste","Sudeste","Sul","Centro-Oeste")

valores = c(251415.4, 729138.0, 1141441.4,  312089.8, 196750.2)

porce = 100/sum(valores)
  
porcentagem = c(c(251415.4*porce, 729138.0*porce, 1141441.4*porce,  312089.8*porce, 196750.2*porce))

tabela = data.frame(Regiões = regiao, Valores = valores, Porcentagem = porcentagem)

tabela
```


# Alunos por sexo 
```{r}
# Comando Utilizado para Obter os valores svytable(~factor(VB01001),desenho)

sexo = c ("Masculino", "Feminimo")

valores = c(1281656, 1349178 )

porce = 100/sum(valores) 

porcentagem = c(1281656*porce, 1349178*porce)

tabela = data.frame(Sexo = sexo, Valores = valores, Porcentagem = porcentagem)

tabela

```


# Alunos por Cor 

```{r}
# Comando utilizado svytable(~factor(VB01002),desenho)

cor = c("Branca","Preta","Amarela","Parda","Indigena","Não informado")

valores = c(949722.874, 351793.175,  108091.898, 1131256.339, 86614.625, 3355.826)

porce = 100/sum(valores)

porcentagem = c(949722.874*porce, 351793.175*porce,  108091.898*porce, 1131256.339*porce, 86614.625*porce, 3355.826*porce)

tabela = data.frame( Cor = cor, Valores = valores, Porcentagem = porcentagem)

tabela
```

# Alunos por idade 

```{r}
# Comando utilizado svytable(~factor(VB01003),desenho)

idade = c ("11 anos ou menos","12 anos","13 anos","14 anos","15 anos","16 anos","17 anos", "18 anos","19 anos ou mais")

valores = c(1189.634, 9438.959, 469393.176, 1342095.938, 520353.618, 189023.626, 66901.482, 19605.976, 12832.328)

porce = 100/sum(valores)

porcentagem = c(1189.634*porce, 9438.959*porce, 469393.176*porce, 1342095.938*porce, 520353.618*porce, 189023.626*porce, 66901.482*porce, 19605.976*porce, 12832.328*porce)

tabela = data.frame( Idade = idade, Valores = valores, Porcentagem = porcentagem)

tabela

```


# Uso de drogas 

```{r}
# Comando utilizado svytable(~factor(VB06001),desenho)

# Pergunta: Alguma vez na vida, você ja utilizou alguma droga como maconha, crack, lolo, etc ? 

consumo = c("Sim","Não","Não informado")

valores = c(235570.530, 2388358.092, 6906.116 )

porce = 100/sum(valores)

porcentagem = c(235570.530*porce, 2388358.092*porce, 6906.116*porce)

tabela = data.frame( Consumo = consumo, Valores = valores, Porcentagem = porcentagem)

tabela

```

# Escolaridade da mãe 


```{r}

# Comando utilizado svytable(~factor(VB01008A),desenho)
# Juntando as variáveis categóricas 

escolaridade = c("Não estudou", "Ensino Fundamental", "Ensino médio","Ensino Superior","Não sei","Não informado")

valores = c(141290.092+508581.713,169658.064+158901.934, 472771.710+119381.838,347928.476,705918.453, 6402.458)

porce = 100/sum(valores)


porcentagem = c((141290.092+508581.713)*porce,(169658.064+158901.934)*porce, (472771.710+119381.838)*porce,347928.476*porce,705918.453*porce, 6402.458*porce)


tabela = data.frame( Escolaridade = escolaridade, Valores = valores, Porcentagem = porcentagem)
tabela

```


# Dependencia administrativa da escola 

```{r}
# Comando utilizado svytable(~factor(V0007),desenho)

adm = c("Publica", "Privada")

valores = c(2250463.2, 380371.5)

porce = 100/sum(valores)

porcentagem =c(2250463.2*porce, 380371.5*porce)

tabela = data.frame( Administracão = adm , Valores = valores, Porcentagem = porcentagem)

tabela

```

# Consumo de bebida alcoolica 

```{r}
# Comando utilizado svytable(~factor(VB05002),desenho)

# Pergunta: Alguma vez na vida você tomou uma dose de bebida alcoólica? (Uma dose equivale a uma lata de cerveja ou uma taça de vinho ou uma dose de cachaça ou uísque etc)

consumo = c("Sim","Não", "Não informado") 

valores = c(1390062.115, 1234050.194, 6722.428)

porce = 100/sum(valores)

porcentagem = c(1390062.115*porce, 1234050.194*porce, 6722.428*porce)

tabela = data.frame(Consumo = consumo, Valores = valores, Porcentagem = porcentagem)

tabela

```


# Orientação sobre orientação sobre prevenção de gravidez 


```{r}
# Comando utilizado svytable(~factor(VB08008),desenho)

# Pergunta: Na escola, você já recebeu orientação sobre prevenção de gravidez? 

resposta = c("Sim", "Não","Não sei", "Não informado")

valores = c(2073051.09, 389236.14, 154899.22, 13648.29)

porce = 100/sum(valores)

porcentagem = c(2073051.09*porce, 389236.14*porce, 154899.22*porce, 13648.29*porce)

tabela = data.frame(Resposta = resposta, Valores = valores, Porcentagem = porcentagem)

tabela

```


# Orientação sobre doenças sexualmente transmitiveis



```{r}
# Comando utilizado svytable(~factor(VB08009),desenho)

# Pergunta: Na escola, você já recebeu orientação sobre AIDS ou outras Doenças Sexualmente Transmissíveis (DST)? 

resposta = c("Sim", "Não","Não sei", "Não informado")

valores = c(2285149.48, 236003.01, 96359.21, 13323.04)

porce = 100/sum(valores)

porcentagem = c(2285149.48*porce, 236003.01*porce, 96359.21*porce, 13323.04*porce)

tabela = data.frame(Resposta = resposta, Valores = valores, Porcentagem = porcentagem)

tabela

```


# Orientação sobre como conseguir preservativo gratuitamente


```{r}
# Comando utilizado svytable(~factor(VB08010),desenho)

# Pergunta: Na escola, você já recebeu orientação sobre como conseguir camisinha (preservativo) gratuitamente? 

resposta = c("Sim", "Não","Não sei", "Não informado")

valores = c(1790866.64, 649889.80, 176001.66, 14076.65 )

porce = 100/sum(valores)

porcentagem = c(1790866.64*porce, 649889.80*porce, 176001.66*porce, 14076.65*porce)

tabela = data.frame(Resposta = resposta, Valores = valores, Porcentagem = porcentagem)

tabela

``` 

# NOS ÚLTIMOS 30 DIAS, com que frequência seus pais ou responsáveis sabiam realmente o que você estava fazendo em seu tempo livre? 

```{r}
# Comando utilizado svytable(~factor(VB07002),desenho)

resposta = c ("Nunca", "Raramente", "As vezes", "Na maior parte do tempo", "Sempre", "Não informado")

valores = c(284941.18, 227858.79, 373005.64, 657777.56, 1072141.39, 15110.18 )

porce = 100/sum(valores) 

porcentagem = c(284941.18*porce, 227858.79*porce, 373005.64*porce, 657777.56*porce, 1072141.39*porce, 15110.18*porce)

tabela = data.frame(Resposta = resposta, Valores = valores, Porcentagem = porcentagem)

tabela



``` 

# Morar com o Pai 
```{r}
# Comando utilizado svytable(~factor(VB01007),desenho) 
resposta = c("Sim","Não","Não informado")

valores = c(1673942.747, 953510.536, 3381.454)

porce = 100/sum(valores) 

porcentagem = c(1673942.747*porce, 953510.536*porce, 3381.454*porce)

tabela = data.frame(Resposta = resposta, Valores = valores, Porcentagem = porcentagem)

tabela

```

#Morar com a mãe
```{r}
# Comando utilizado svytable(~factor(VB01006),desenho) 
resposta = c("Sim","Não","Não informado")

valores = c(2364438.753,264470.657, 1925.328 )

porce = 100/sum(valores) 

porcentagem = c(2364438.753*porce , 264470.657*porce, 1925.328*porce)

tabela = data.frame(Resposta = resposta, Valores = valores, Porcentagem = porcentagem)

tabela

``` 

#Você tem algum trabalho, emprego ou negócio atualmente? 

```{r}
# Comando utilizado svytable(~factor(VB01011),desenho) 

resposta = c("Sim","Não","Não informado")

valores = c(352299.583, 2275010.573,3524.582 )

porce = 100/sum(valores) 

porcentagem = c(352299.583*porce, 2275010.573*porce,3524.582*porce ) 

tabela = data.frame(Resposta = resposta, Valores = valores, Porcentagem = porcentagem)

tabela

``` 

# Alguma vez na vida, você já fumou cigarro, mesmo uma ou duas tragadas? 

```{r}
# Comando utilizado svytable(~factor(VB04001),desenho) 

resposta = c("Sim","Não","Não informado")

valores = c( 483011.208 ,2143008.239, 4815.291)

porce = 100/sum(valores) 

porcentagem = c( 483011.208*porce, 2143008.239*porce,    4815.291*porce) 

tabela = data.frame(Resposta = resposta, Valores = valores, Porcentagem = porcentagem)

tabela

``` 


# Você já sofreu bullying?

```{r}
# Comando utilizado svytable(~factor(VB07010),desenho) 

resposta = c("Sim","Não","Não sei o que é bullying","Não informado")

valores = c( 1246370.81, 1330776.91,   42928.43,   10758.58 )

porce = 100/sum(valores) 

porcentagem = c(1246370.81*porce, 1330776.91*porce  , 42928.43*porce,   10758.58*porce ) 

tabela = data.frame(Resposta = resposta, Valores = valores, Porcentagem = porcentagem)

tabela

``` 

#Alguma vez na vida você foi forçado a ter relação sexual? 


```{r}
# Comando utilizado svytable(~factor(VB09016),desenho) 

resposta = c("Sim","Não","Não informado")

valores = c(105326.34, 2505130.93, 20377.471)

porce = 100/sum(valores) 

porcentagem = c( 105326.34*porce, 2505130.93*porce   ,20377.47*porce ) 

tabela = data.frame(Resposta = resposta, Valores = valores, Porcentagem = porcentagem)

tabela

``` 



#NOS ÚLTIMOS 12 MESES com que frequência tem se sentido sozinho(a)? 

```{r}
# Comando utilizado svytable(~factor(VB12001),desenho) 

resposta = c("Nunca","Raramente","As vezes", " Na maioria das vezes","Sempre","Não informado")

valores = c(903577.5, 565239.1, 721162.4, 263367.5, 165870.6,  11617.6 )

porce = 100/sum(valores) 

porcentagem = c(903577.5 *porce, 565239.1*porce ,721162.4*porce ,263367.5*porce, 165870.6*porce  ,11617.6*porce ) 

tabela = data.frame(Resposta = resposta, Valores = valores, Porcentagem = porcentagem)

tabela

``` 


#  Quantos amigos(as) próximos você tem?
```{r}
# Comando utilizado svytable(~factor(VB12003),desenho) 

resposta = c("Nenhum","1 amigo","2 amigos", " 3 ou mais amigos","Não informado")

valores = c(112441.73,  163234.21,  330131.05, 2012547.47,   12480.27  )

porce = 100/sum(valores) 

porcentagem = c(112441.73*porce , 163234.21*porce,  330131.05*porce, 2012547.47*porce,12480.27*porce) 

tabela = data.frame(Resposta = resposta, Valores = valores, Porcentagem = porcentagem)

tabela

``` 

#Como você classificaria seu estado de saúde? 
```{r}
# Comando utilizado svytable(~factor(VB13005),desenho) 

resposta = c("Muito bom","Bom","Regular", "Ruim","Muito ruim","Não informado")

valores = c(1007970.87,  898567.34,  518766.28,  101117.46,   84746.58,   19666.21)

porce = 100/sum(valores) 

porcentagem = c(1007970.87*porce  ,898567.34*porce  ,518766.28*porce  ,101117.46*porce ,84746.58*porce, 19666.21*porce) 

tabela = data.frame(Resposta = resposta, Valores = valores, Porcentagem = porcentagem)

tabela

```
