---
title: "R Notebook"
output: html_notebook
---



```{r}
################################
# Carregando pacotes necessários.
################################

library(srvyr)
library("dplyr")
library("readxl")
library(survival)
library(survey)
library(flexsurv)
library(devtools)


##############################
# Lendo os dados da pensi 2015.
##############################

BaseBR2015 = read.csv2(file = 'arquivos csv/PENSE_AMOSTRA1_ALUNOESCOLA.csv',header=T, sep=";")
attach(BaseBR2015)


#####################################################################################################
# Criando a variavel tempo e censura

# 0 censura a direita, 1 falha

# A variavel tempo se refere ao tempo até a primeira relação sexual (c = 1) ou a idade que o individuo

# tinha na pesquisa, mas que ainda não tinha tido relação sexual (c = 0)

#####################################################################################################

i = 1 
tempo = c()
censura = c()

while (i <= length(BaseBR2015$VB08002)){
  
  if (BaseBR2015$VB08002[i] == -1){
    
    tempo = append(tempo,BaseBR2015$VB01003[i])
    censura = append(censura, 0)
    i = i + 1
  }  
  
  
  else if (BaseBR2015$VB08002[i]>=9 && BaseBR2015$VB08002[i]<=18){
    
    tempo = append(tempo,BaseBR2015$VB08002[i])
    censura = append(censura, 1)
    i = i + 1
  }
    
  
  else if (BaseBR2015$VB08002[i] == 99 || BaseBR2015$VB08001[i] == 99){
    tempo = append(tempo, NA)
    censura = append(censura, NA) # o ERRO ESTÃ NO NA COMO STRING
    i = i + 1
    
  }
}



#Categorizando a idade em torno da mediana

categoria_2015 = function(old_var,new_var){
  clean_var = old_var[old_var != -1 & old_var != 99]
  mediana = median(clean_var)
  new_var = ifelse(old_var == -1,"Pulo",
                   ifelse(old_var == 99,"NA",
                          ifelse(old_var >= mediana,">= Mediana","< Mediana")))
}

cat_idade_2015 = categoria_2015(BaseBR2015$VB01003,y)

table(cat_idade_2015)

BaseBR2015 = transform(BaseBR2015, cat_idade_2015 = cat_idade_2015)
  

###################################################################################
# Adicionando a variavel tempo até a primeira relação sexual e censura no data frame
###################################################################################
BaseBR2015 <- transform(BaseBR2015, tempo=tempo, censura=censura)

names(BaseBR2015)


###############################
#Aplicando o desenho da amostra. 
###############################
desenho = svydesign(id =~ escola,
                    
  strata =~ ESTRATOGEOREG,
  weights =~ as.numeric(PESO),
  data = BaseBR2015,
  nest = T)

desenhobr = subset(desenho, PAIS == 76) 

```

```{r}
#Função do tempo médio 


tempm = function(var){
        aprox = c()
        for (j in 1:length(var$time)-1) {
                stj = var$surv[j]
                tj1 = var$time[j+1]
                tj=   var$time[j]     
                aprox[j] = stj*(tj1-tj) 
        }
        med = var$time[1] + sum(aprox)  
        med
}
```

### Região
```{r}
#Kaplan Meier
ekm = svykm(Surv(tempo,censura)~1,design = desenhobr )

 
ekm.regiao = svykm(Surv(tempo,censura)~REGEOGR, design = desenhobr,se=F)

print("Norte,tempo médio até a iniciação sexual:")
tempm(ekm.regiao$'1') 
print('-----------')

print("Nordeste,tempo médio até a iniciação sexual:")
tempm(ekm.regiao$'2') 
print('-----------')

print("Sudeste,tempo médio até a iniciação sexual")
tempm(ekm.regiao$'3') 
print('-----------')

print("Sul,tempo médio até a iniciação sexual")
tempm(ekm.regiao$'4') 
print('-----------')


print("CentroOeste,tempo médio até a iniciação sexual")
tempm(ekm.regiao$'5') 
print('-----------')

```

### Sexo
```{r}

ekm.sexo = svykm(Surv(tempo,censura)~VB01001,design=desenhobr)

print("sexo masculino,tempo médio até a iniciação sexual")
tempm(ekm.sexo$'1') #Masculino, tempo médio da iniciação sexual

print('-----------')


print("sexo feminino,tempo médio até a iniciação sexual")
tempm(ekm.sexo$'2') #Feminino 
```

### Cor
```{r}

ekm.cor = svykm(Surv(tempo,censura)~VB01002,design=desenhobr)

print("Cor branca,tempo médio até a iniciação sexual")
tempm(ekm.cor$'1') 

print('-----------')

print("Cor Preta,tempo médio até a iniciação sexual")
tempm(ekm.cor$'2') 

print('-----------')

print("Cor Amarela,tempo médio até a iniciação sexual") 
tempm(ekm.cor$'3')

print('-----------')

print("Cor parda,tempo médio até a iniciação sexual")
tempm(ekm.cor$'4') 

print('-----------')

print("Cor Indigena,tempo médio até a iniciação sexual") 
tempm(ekm.cor$'5') 

print('-----------')

print("Cor não informada,tempo médio até a iniciação sexual")
tempm(ekm.cor$'99') 


```

####  Idade, isso faz algum sentido separar as idades em grupos?  
```{r}
ekm.idade= svykm(Surv(tempo,censura)~VB01003,design=desenhobr)

#Interpretação: desses alunos que ja tiveram relação sexual, o tempo médio até a iniciação foi: 

print("Alunos com 11 anos ou menos,tempo médio até a iniciação sexual")
tempm(ekm.idade$'11')

print('-----------')

print(" Alunos com 12 anos, tempo médio até a iniciação sexual")
tempm(ekm.idade$'12')

print('-----------')

print(" Alunos com 13 anos, tempo médio até a iniciação sexual")
tempm(ekm.idade$'13')

print('-----------')

print(" Alunos com 14 anos, tempo médio até a iniciação sexual")
tempm(ekm.idade$'14')

print('-----------')

print(" Alunos com 15 anos, tempo médio até a iniciação sexual")
tempm(ekm.idade$'15')

print('-----------')

print(" Alunos com 16 anos, tempo médio até a iniciação sexual")
tempm(ekm.idade$'16')

print('-----------')

print(" Alunos com 17 anos, tempo médio até a iniciação sexual")
tempm(ekm.idade$'17')

print('-----------')

print(" Alunos com 18 anos, tempo médio até a iniciação sexual")
tempm(ekm.idade$'18')

print('-----------')

print(" Alunos com 19 anos ou mais, tempo médio até a iniciação sexual")
tempm(ekm.idade$'19')


```

### Uso de drogas
```{r}
ekm.drogas = svykm(Surv(tempo,censura)~VB06001,design=desenhobr)

print("Sim,tempo médio até a iniciação sexual")
tempm(ekm.drogas$'1')

print('-----------')

print("Não,tempo médio até a iniciação sexual")
tempm(ekm.drogas$'2')

print('-----------')

print("Não informado,tempo médio até a iniciação sexual")
tempm(ekm.drogas$'99')
```

### Escolaridade da mãe.

```{r}
ekm.ensino_mae = svykm(Surv(tempo,censura)~VB01008A,design=desenhobr)

print("Minha mãe não estudo, tempo médio até a iniciação sexual:")
tempm(ekm.ensino_mae$'1')

print('-----------')

print("Minha mãe começou o ensino fundamental ou 1º grau, mas não terminou, tempo médio até a iniciação sexual: ") 
tempm(ekm.ensino_mae$'2')

print('-----------')

print("Minha mãe terminou o ensino fundamental ou 1º grau,tempo médio até a iniciação:") 
tempm(ekm.ensino_mae$'3')

print('-----------')

print("Minha mãe começou o ensino médio ou 2º grau, mas não terminou,tempo médio até a iniciação:") 
tempm(ekm.ensino_mae$'4')

print('-----------')

print("Minha mãe terminou o ensino médio ou 2° grau,tempo médio até a iniciação:") 
tempm(ekm.ensino_mae$'5')

print('-----------')

print("Minha mãe começou a faculdade (ensino superior), mas não terminou,tempo médio até a iniciação:") 
tempm(ekm.ensino_mae$'6')

print('-----------')

print("Minha mãe terminou a faculdade (ensino superior),tempo médio até a iniciação:") 
tempm(ekm.ensino_mae$'7')

print('-----------')

print("Não sei,tempo médio até a iniciação:") 
tempm(ekm.ensino_mae$'8') 

print('-----------')

print("Não informado,tempo médio até a iniciação:") 
tempm(ekm.ensino_mae$'99') 

```

### Dependencia administrativa da escola.

```{r}
ekm.depAdm = svykm(Surv(tempo,censura)~V0007,design=desenhobr)

print("Pública, tempo médio até a iniciação sexual: ")
tempm(ekm.depAdm$"1")

print('-----------') 

print("Particular, tempo médio até a iniciação sexual: ")
tempm(ekm.depAdm$"2")

```
### Consumo de bebida alcoolica. 

```{r}
ekm.bebidaAlcoolica = svykm(Surv(tempo,censura)~VB05002,design=desenhobr)

print("Sim, tempo médio até a iniciação sexual: ")
tempm(ekm.bebidaAlcoolica$"1")

print('-----------') 

print("Não, tempo médio até a iniciação sexual: ")
tempm(ekm.bebidaAlcoolica$"2")

print('-----------') 

print("Não informado, tempo médio até a iniciação sexual: ")
tempm(ekm.bebidaAlcoolica$"99")

```

### Orientação sobre prevenção de gravidez.
```{r}
ekm.OrientacaoGravidez = svykm(Surv(tempo,censura)~VB08008,design=desenhobr)

print("Sim, tempo médio até a iniciação sexual: ")
tempm(ekm.OrientacaoGravidez$"1")

print('-----------') 

print("Não, tempo médio até a iniciação sexual: ")
tempm(ekm.OrientacaoGravidez$"2")

print('-----------') 

print("Não sei, tempo médio até a iniciação sexual: ")
tempm(ekm.OrientacaoGravidez$"3")

print('-----------') 

print("Não informado, tempo médio até a iniciação sexual: ")
tempm(ekm.OrientacaoGravidez$"99")

```

### Orientação sobre doenças sexualmente transmissiveis. 
```{r}
ekm.OrientacaoDoencas = svykm(Surv(tempo,censura)~VB08009,design=desenhobr)

print("Sim, tempo médio até a iniciação sexual: ")
tempm(ekm.OrientacaoDoencas$"1")

print('-----------') 

print("Não, tempo médio até a iniciação sexual: ")
tempm(ekm.OrientacaoDoencas$"2")

print('-----------') 

print("Não sei, tempo médio até a iniciação sexual: ")
tempm(ekm.OrientacaoDoencas$"3")

print('-----------') 

print("Não informado, tempo médio até a iniciação sexual: ")
tempm(ekm.OrientacaoDoencas$"99")

```

### Orientação sobre como conseguir preservativos gratuitamente  
```{r}
ekm.OrientacaoPreservativo = svykm(Surv(tempo,censura)~VB08010,design=desenhobr)


print("Sim, tempo médio até a iniciação sexual: ")
tempm(ekm.OrientacaoPreservativo$"1")

print('-----------') 

print("Não, tempo médio até a iniciação sexual: ")
tempm(ekm.OrientacaoPreservativo$"2")

print('-----------') 

print("Não sei, tempo médio até a iniciação sexual: ")
tempm(ekm.OrientacaoPreservativo$"3")

print('-----------') 

print("Não informado, tempo médio até a iniciação sexual: ")
tempm(ekm.OrientacaoPreservativo$"99")

```

### #NOS ÚLTIMOS 30 DIAS, com que frequência seus pais ou responsáveis sabiam realmente o que você estava fazendo em #seu tempo livre?  

```{r}
ekm.PaisTempoLivre = svykm(Surv(tempo,censura)~VB07002,design=desenhobr)

print("Nunca, tempo médio até a iniciação sexual: ")
tempm(ekm.PaisTempoLivre$"1")

print('-----------') 

print("Raramente, tempo médio até a iniciação sexual: ")
tempm(ekm.PaisTempoLivre$"2")

print('-----------') 

print("As vezes, tempo médio até a iniciação sexual: ") 
tempm(ekm.PaisTempoLivre$"3")

print('-----------') 

print("Na maior parte do tempo, tempo médio até a iniciação sexual: ")
tempm(ekm.PaisTempoLivre$"4")

print('-----------') 

print("Sempre, tempo médio até a iniciação sexual: ") 
tempm(ekm.PaisTempoLivre$"5")

print('-----------') 

print("Não informado, tempo médio até a iniciação sexual: ")
tempm(ekm.PaisTempoLivre$"99")

``` 

### Morar com o pai
```{r}
ekm.pai = svykm(Surv(tempo,censura)~VB01007,design=desenhobr) 

print("Sim, tempo médio até a iniciação sexual: ")
tempm(ekm.pai$'1')

print('-----------') 

print("Não, tempo médio até a iniciação sexual: ")
tempm(ekm.pai$'2')

print('-----------') 

print("Não informado, tempo médio até a iniciação sexual: ")
tempm(ekm.pai$'99')

```

### Morar com a mãe
```{r}
ekm.mae = svykm(Surv(tempo,censura)~VB01006,design=desenhobr) 

print("Sim, tempo médio até a iniciação sexual: ")
tempm(ekm.mae$'1')

print('-----------') 

print("Não, tempo médio até a iniciação sexual: ")
tempm(ekm.mae$'2')

print('-----------') 

print("Não informado, tempo médio até a iniciação sexual: ")
tempm(ekm.mae$'99')

```

### Voce possui algum trabalho, emprego ou negocio ? 

```{r}
ekm.trabalho = svykm(Surv(tempo,censura)~VB01011,design=desenhobr) 

print("Sim, tempo médio até a iniciação sexual: ")
tempm(ekm.trabalho$'1')

print('-----------') 

print("Não, tempo médio até a iniciação sexual: ")
tempm(ekm.trabalho$'2')

print('-----------') 

print("Não informado, tempo médio até a iniciação sexual: ")
tempm(ekm.trabalho$'99')
```

###  Alguma vez na vida, você já fumou cigarro, mesmo uma ou duas tragadas? 

```{r}
ekm.cigarro = svykm(Surv(tempo,censura)~VB04001,design=desenhobr) 

print("Sim, tempo médio até a iniciação sexual: ")
tempm(ekm.cigarro$'1')

print('-----------') 

print("Não, tempo médio até a iniciação sexual: ")
tempm(ekm.cigarro$'2')

print('-----------') 

print("Não informado, tempo médio até a iniciação sexual: ")
tempm(ekm.cigarro$'99')
```

### Você já sofreu bullying?

```{r}
ekm.bullying = svykm(Surv(tempo,censura)~VB07010,design=desenhobr) 

print("Sim, tempo médio até a iniciação sexual: ")
tempm(ekm.bullying$'1')

print('-----------') 

print("Não, tempo médio até a iniciação sexual: ")
tempm(ekm.bullying$'2')

print('-----------') 

print("Não sei o que é bullying, tempo médio até a iniciação sexual: ")
tempm(ekm.bullying$'3')

print('-----------') 

print("Não informado, tempo médio até a iniciação sexual: ")
tempm(ekm.bullying$'99')

```

### Alguma vez na vida você foi forçado a ter relação sexual? 

```{r}
ekm.relacaoForcada = svykm(Surv(tempo,censura)~VB09016,design=desenhobr) 

print("Sim, tempo médio até a iniciação sexual: ")
tempm(ekm.relacaoForcada$'1')

print('-----------') 

print("Não, tempo médio até a iniciação sexual: ")
tempm(ekm.relacaoForcada$'2')

print('-----------') 

print("Não informado, tempo médio até a iniciação sexual: ")
tempm(ekm.relacaoForcada$'99')

```

### #NOS ÚLTIMOS 12 MESES com que frequência tem se sentido sozinho(a)? 

```{r}
ekm.sozinho = svykm(Surv(tempo,censura)~VB12001,design=desenhobr) 

print("Nunca, tempo médio até a iniciação sexual: ")
tempm(ekm.sozinho$"1")

print('-----------') 

print("Raramente, tempo médio até a iniciação sexual: ")
tempm(ekm.sozinho$"2")

print('-----------') 

print("As vezes, tempo médio até a iniciação sexual: ") 
tempm(ekm.sozinho$"3")

print('-----------') 

print("Na maior parte do tempo, tempo médio até a iniciação sexual: ")
tempm(ekm.sozinho$"4")

print('-----------') 

print("Sempre, tempo médio até a iniciação sexual: ") 
tempm(ekm.sozinho$"5")

print('-----------') 

print("Não informado, tempo médio até a iniciação sexual: ")
tempm(ekm.sozinho$"99")

``` 


### Quantos amigos(as) próximos você tem? 

```{r}
ekm.amigos = svykm(Surv(tempo,censura)~VB12003,design=desenhobr) 

print("0, tempo médio até a iniciação sexual:") 
tempm(ekm.amigos$"1")

print('-----------') 

print("1, tempo médio até a iniciação sexual:")
tempm(ekm.amigos$"2")

print('-----------') 

print("2, tempo médio até a iniciação sexual:")
tempm(ekm.amigos$"3")

print('-----------') 

print("3 ou mais, tempo médio até a iniciação sexual:")
tempm(ekm.amigos$"4")

print('-----------') 

print("Não informado, tempo médio até a iniciação sexual:")
tempm(ekm.amigos$"99")

print('-----------') 

``` 

### Como você classificaria seu estado de saúde? 
```{r}
ekm.saude = svykm(Surv(tempo,censura)~VB13005,design=desenhobr) 

print("Muito bom")
tempm(ekm.saude$'1')

print('-----------') 

print("bom")
tempm(ekm.saude$'2')

print('-----------') 

print("Regular ")
tempm(ekm.saude$'3')

print('-----------') 

print("Ruim")
tempm(ekm.saude$'4')

print('-----------') 

print("Muito Ruim") 
tempm(ekm.saude$'5')

print('-----------') 

print("Não informado")
tempm(ekm.saude$'99')


``` 