---
---
title: "R Notebook"
output:
  pdf_document: default
  html_document:
    df_print: paged
---



```{r}
################################
# Carregando pacotes necessários.
################################
library(srvyr)
library("dplyr")
library("readxl")
library(survival)
library(survey)
library(flexsurv)
library(devtools)
##############################
# Lendo os dados da pensi 2015.
##############################
BaseBR2015 = read.csv2(file = 'pense.csv',header=T, sep=";")
attach(BaseBR2015)
#####################################################################################################
# Criando a variavel tempo e censura
# 0 censura a direita, 1 falha
# A variavel tempo se refere ao tempo até a primeira relação sexual (c = 1) ou a idade que o individuo
# tinha na pesquisa, mas que ainda não tinha tido relação sexual (c = 0)
#####################################################################################################
i = 1 
tempo = c()
censura = c()
while (i <= length(BaseBR2015$VB08002)){
  
  if (BaseBR2015$VB08002[i] == -1){
    
    tempo = append(tempo,BaseBR2015$VB01003[i])
    censura = append(censura, 0)
    i = i + 1
  }  
  
  
  else if (BaseBR2015$VB08002[i]>=9 && BaseBR2015$VB08002[i]<=18){
    
    tempo = append(tempo,BaseBR2015$VB08002[i])
    censura = append(censura, 1)
    i = i + 1
  }
    
  
  else if (BaseBR2015$VB08002[i] == 99 || BaseBR2015$VB08001[i] == 99){
    tempo = append(tempo, 0) # Se deixar NA o logrank da erro
    censura = append(censura, 0) # o ERRO ESTÃ NO NA COMO STRING
    i = i + 1
    
  }
}
#Categorizando a idade em torno da mediana
categoria_2015 = function(old_var,new_var){
  clean_var = old_var[old_var != -1 & old_var != 99]
  mediana = median(clean_var)
  new_var = ifelse(old_var == -1,"Pulo",
                   ifelse(old_var == 99,"NA",
                          ifelse(old_var >= mediana,">= Mediana","< Mediana")))
}
cat_idade_2015 = categoria_2015(BaseBR2015$VB01003,y)
table(cat_idade_2015)
BaseBR2015 = transform(BaseBR2015, cat_idade_2015 = cat_idade_2015)
  
###################################################################################
# Adicionando a variavel tempo até a primeira relação sexual e censura no data frame
###################################################################################
BaseBR2015 <- transform(BaseBR2015, tempo=tempo, censura=censura)
###############################
#Aplicando o desenho da amostra. 
###############################
desenho = svydesign(id =~ escola,
                    
  strata =~ ESTRATOGEOREG,
  weights =~ as.numeric(PESO),
  data = BaseBR2015,
  nest = T)


desenho_RJ = subset(desenho, UFCENSO == 33 & TIPO_MUNIC == 1) 

```

#######################################
# Análise de sobrevivência, Kaplan-Meier
#######################################



# Iniciação sexual
```{r}
# as.numeric estava  gerando o erro 
ekm = svykm(Surv(tempo,censura)~1,design = desenho_RJ )
```



# Variavel explicativa sexo. 
```{r}
ekm.sexo = svykm(Surv(tempo,censura)~VB01001,design=desenho_RJ)
svylogrank(Surv(tempo,censura)~VB01001,design=desenho_RJ)
```

# Variavel explicativa cor. 

```{r}
#Agrupar preta com parda ??? como ? 
ekm.cor = svykm(Surv(tempo,censura)~VB01002,design=desenho_RJ)
svylogrank(Surv(tempo,censura)~VB01002,design=desenho_RJ)
```

# Idade 
```{r}
# A mediana das idades são 14 anos
#Categorizado  de acordo com a mediana
ekm.idade= svykm(Surv(tempo,censura)~VB01003,design=desenho_RJ) 
svylogrank(Surv(tempo,censura)~VB01003,design=desenho_RJ)
```

#  Variavel explicativa Uso de drogas 
```{r}
ekm.drogas = svykm(Surv(tempo,censura)~VB06001,design=desenho_RJ)
svylogrank(Surv(tempo,censura)~VB06001,design=desenho_RJ)
```

#  Escolaridade da mãe.
```{r}
ekm.ensino_mae = svykm(Surv(tempo,censura)~VB01008A,design=desenho_RJ)
svylogrank(Surv(tempo,censura)~VB01008A,design=desenho_RJ)
``` 


#  Dependencia administrativa da escola.
```{r}
ekm.depAdm = svykm(Surv(tempo,censura)~V0007,design=desenho_RJ)
svylogrank(Surv(tempo,censura)~V0007,design=desenho_RJ)
``` 


# Consumo de bebida alcoolica. 

```{r}
ekm.bebidaAlcoolica = svykm(Surv(tempo,censura)~VB05002,design=desenho_RJ)
svylogrank(Surv(tempo,censura)~VB05002,design=desenho_RJ)
``` 


# Orientação sobre prevenção de gravidez.
```{r}
ekm.OrientacaoGravidez = svykm(Surv(tempo,censura)~VB08008,design=desenho_RJ)
svylogrank(Surv(tempo,censura)~VB08008,design=desenho_RJ)
``` 

# Orientação sobre doenças sexualmente transmissiveis. 

```{r}
ekm.OrientacaoDoencas = svykm(Surv(tempo,censura)~VB08009,design=desenho_RJ)
svylogrank(Surv(tempo,censura)~VB08009,design=desenho_RJ)
``` 


# Orientação sobre como conseguir preservativos gratuitamente  

```{r}
ekm.OrientacaoPreservativo = svykm(Surv(tempo,censura)~VB08010,design=desenho_RJ)
svylogrank(Surv(tempo,censura)~VB08010,design=desenho_RJ)
``` 

# NOS ÚLTIMOS 30 DIAS, com que frequência seus pais ou responsáveis sabiam realmente o que você estava fazendo em #seu tempo livre? 

```{r}
ekm.PaisTempoLivre = svykm(Surv(tempo,censura)~VB07002,design=desenho_RJ)
svylogrank(Surv(tempo,censura)~VB07002,design=desenho_RJ)
``` 

# Morar com o pai 
```{r}
ekm.pai = svykm(Surv(tempo,censura)~VB01007,design=desenho_RJ) 
svylogrank(Surv(tempo,censura)~VB01007,design=desenho_RJ)
``` 

# Morar com a Mãe 
```{r}
ekm.mae = svykm(Surv(tempo,censura)~VB01006,design=desenho_RJ) 
svylogrank(Surv(tempo,censura)~VB01006,design=desenho_RJ)
``` 

# Voce possui algum trabalho, emprego ou negocio ? 
```{r}
ekm.trabalho = svykm(Surv(tempo,censura)~VB01011,design=desenho_RJ) 
svylogrank(Surv(tempo,censura)~VB01011,design=desenho_RJ)
``` 

# Alguma vez na vida, você já fumou cigarro, mesmo uma ou duas tragadas? 

```{r}
ekm.cigarro = svykm(Surv(tempo,censura)~VB04001,design=desenho_RJ) 
svylogrank(Surv(tempo,censura)~VB04001,design=desenho_RJ)
``` 


# Você já sofreu bullying?

```{r}
# Comando utilizado svytable(~factor(VB07010),desenho) 
ekm.bullying = svykm(Surv(tempo,censura)~VB07010,design=desenho_RJ) 
svylogrank(Surv(tempo,censura)~VB07010,design=desenho_RJ)
``` 

# Alguma vez na vida você foi forçado a ter relação sexual? 


```{r}
# Comando utilizado svytable(~factor(VB09016),desenho) 
ekm.relacaoForcada = svykm(Surv(tempo,censura)~VB09016,design=desenho_RJ) 
svylogrank(Surv(tempo,censura)~VB09016,design=desenho_RJ)
``` 


# NOS ÚLTIMOS 12 MESES com que frequência tem se sentido sozinho(a)? 

```{r}
ekm.sozinho = svykm(Surv(tempo,censura)~VB12001,design=desenho_RJ) 
svylogrank(Surv(tempo,censura)~VB12001,design=desenho_RJ)
``` 

# Quantos amigos(as) próximos você tem? 

```{r}
ekm.amigos = svykm(Surv(tempo,censura)~VB12003,design=desenho_RJ) 
svylogrank(Surv(tempo,censura)~VB12003,design=desenho_RJ)
``` 

# Como você classificaria seu estado de saúde? 
```{r}
# Comando utilizado svytable(~factor(VB13005),desenho) 
ekm.saude = svykm(Surv(tempo,censura)~VB13005,design=desenho_RJ) 
svylogrank(Surv(tempo,censura)~VB13005,design=desenho_RJ)
```
