---
title: "Tabelas_frequencia_MunicipioRJ"
author: "LucasDirk"
date: "28/10/2020"
output: html_document
---


```{r}
library(srvyr)
library("dplyr")
library("readxl")
library(survival)
library(survey)
library(flexsurv)
library(devtools)

# Lendo os dados da pensi 2015. 
BaseBR2015 = read.csv2(file = 'PENSE.csv',header=T,sep=";")

# Aplicação do desenho da amostra. 
desenho = svydesign(id =~ escola,
                    
  strata =~ ESTRATOGEOREG,
  weights =~ as.numeric(PESO),
  data = BaseBR2015,
  nest = T)

#Desenho Municipio do RJ

desenho_RJ = subset(desenho, UFCENSO == 33 & TIPO_MUNIC == 1) 

```

# Alunos por sexo
```{r}

# svytable(~factor(VB01001),desenho_RJ)

sexo = c ("Masculino", "Feminimo") 

valores = c(33389.18, 37653.54)

porce = 100/sum(valores) 

porcentagem = valores*porce

tabela = data.frame(Sexo = sexo, Valores = valores, Porcentagem = porcentagem)

tabela

```

# Alunos por Cor 
```{r}
# svytable(~factor(VB01002),desenho_RJ)
cor = c("Branca","Preta","Amarela","Parda","Indigena","Não informado")

valores = c(30507.77279, 11004.00888,3341.80586,24052.91482,2100.93807,35.27889)

porce = 100/sum(valores)

porcentagem = valores*porce
  
tabela = data.frame( Cor = cor, Valores = valores, Porcentagem = porcentagem)

tabela
```



# Alunos por idade 

```{r}
# svytable(~factor(VB01003),desenho_RJ)

idade = c ("11 anos ou menos","12 anos","13 anos","14 anos","15 anos","16 anos","17 anos", "18 anos","19 anos ou mais")

valores = c(29.04134,136.99974,5794.07877,40038.00388,19618.33327 ,4404.52429 ,660.94518,135.19169,225.60116)

porce = 100/sum(valores)

porcentagem = valores*porce

tabela = data.frame( Idade = idade, Valores = valores, Porcentagem = porcentagem)

tabela
```

# Uso de drogas 

```{r}
# svytable(~factor(VB06001),desenho_RJ)
# Pergunta: Alguma vez na vida, você ja utilizou alguma droga como maconha, crack, lolo, etc ? 


consumo = c("Sim","Não","Não informado")

valores = c(6256.83523, 64756.64106, 29.24302)

porce = 100/sum(valores)

porcentagem = valores*porce

tabela = data.frame( Consumo = consumo, Valores = valores, Porcentagem = porcentagem)

tabela
```

# Escolaridade da mãe 

```{r}
# svytable(~factor(VB01008A),desenho_RJ)
# Juntando as variáveis categóricas 

escolaridade = c("Não estudou", "Ensino Fundamental", "Ensino médio","Ensino Superior","Não sei","Não informado")

valores = c( 1325.214+8322.189,3559.506+5708.395,17698.950 + 4678.119, 13864.420, 15720.122,165.805)


porce = 100/sum(valores)

porcentagem = valores*porce

tabela = data.frame( Escolaridade = escolaridade, Valores = valores, Porcentagem = porcentagem)

tabela

```

# Dependencia administrativa da escola


```{r}
#  svytable(~factor(V0007),desenho_RJ)

adm = c("Publica", "Privada")

valores = c(43942.11, 27100.61)

porce = 100/sum(valores)

porcentagem = valores*porce 

tabela = data.frame( Administracão = adm , Valores = valores, Porcentagem = porcentagem)

tabela
```



# Consumo de bebida alcoolica 

```{r}
# svytable(~factor(VB05002),desenho_RJ)
# O não informado não apareceu

# Pergunta: Alguma vez na vida você tomou uma dose de bebida alcoólica? (Uma dose equivale a uma lata de cerveja ou uma taça de vinho ou uma dose de cachaça ou uísque etc)

consumo = c("Sim","Não") 

valores = c(39029.55,32013.16)

porce = 100/sum(valores)

porcentagem = valores*porce

tabela = data.frame(Consumo = consumo, Valores = valores, Porcentagem = porcentagem)

tabela
```



# Orientação sobre orientação sobre prevenção de gravidez 

```{r}
#  svytable(~factor(VB08008),desenho_RJ)

# Pergunta: Na escola, você já recebeu orientação sobre prevenção de gravidez? 

resposta = c("Sim", "Não","Não sei", "Não informado")

valores = c(51898.57827, 14833.47941,  4256.22575, 54.43587 )

porce = 100/sum(valores)

porcentagem = valores*porce

tabela = data.frame(Resposta = resposta, Valores = valores, Porcentagem = porcentagem)

tabela
```



# Orientação sobre doenças sexualmente transmitiveis

```{r}
# svytable(~factor(VB08009),desenho_RJ)

# Pergunta: Na escola, você já recebeu orientação sobre AIDS ou outras Doenças Sexualmente Transmissíveis (DST)? 
resposta = c("Sim", "Não","Não sei", "Não informado")

valores = c(59517.96502,  8974.78130,  2487.46605,  62.50695 )

porce = 100/sum(valores)

porcentagem = valores*porce

tabela = data.frame(Resposta = resposta, Valores = valores, Porcentagem = porcentagem)

tabela
```



# Orientação sobre como conseguir preservativo gratuitamente

```{r}
# svytable(~factor(VB08010),desenho_RJ)
# Pergunta: Na escola, você já recebeu orientação sobre como conseguir camisinha (preservativo) gratuitamente? 

resposta = c("Sim", "Não","Não sei", "Não informado")

valores = c(44147.02282, 21526.71965,  5332.78862, 36.18823)

porce = 100/sum(valores)

porcentagem = valores*porce

tabela = data.frame(Resposta = resposta, Valores = valores, Porcentagem = porcentagem)

tabela
``` 



# NOS ÚLTIMOS 30 DIAS, com que frequência seus pais ou responsáveis sabiam realmente o que você estava fazendo em seu tempo livre? 

```{r}
# svytable(~factor(VB07002),desenho_RJ)

resposta = c ("Nunca", "Raramente", "As vezes", "Na maior parte do tempo", "Sempre", "Não informado")

valores = c(5849.45404, 6126.27439, 10630.82340, 19805.51990, 28602.74901, 27.89856)

porce = 100/sum(valores) 

porcentagem = valores*porce

tabela = data.frame(Resposta = resposta, Valores = valores, Porcentagem = porcentagem)

tabela
``` 


# Morar com o Pai 

```{r}
# svytable(~factor(VB01007),desenho_RJ) 
# O não informado não aparece

resposta = c("Sim","Não")

valores = c(42718.54, 28324.18 )

porce = 100/sum(valores)

porcentagem = valores*porce

tabela = data.frame(Resposta = resposta, Valores = valores, Porcentagem = porcentagem)

tabela
```


#Morar com a mãe

```{r}
# Comando utilizado svytable(~factor(VB01006),desenho_RJ) 

resposta = c("Sim","Não")

valores = c(64640.3745,  6335.1744)

porce = 100/sum(valores) 

porcentagem = valores*porce

tabela = data.frame(Resposta = resposta, Valores = valores, Porcentagem = porcentagem)

tabela
``` 


#Você tem algum trabalho, emprego ou negócio atualmente? 

```{r}
# Comando utilizado svytable(~factor(VB01011),desenho_RJ) 

resposta = c("Sim","Não")

valores = c( 6969.528, 64073.191 )

porce = 100/sum(valores) 

porcentagem = valores*porce

tabela = data.frame(Resposta = resposta, Valores = valores, Porcentagem = porcentagem)

tabela
``` 


# Alguma vez na vida, você já fumou cigarro, mesmo uma ou duas tragadas?

```{r}
# Comando utilizado svytable(~factor(VB04001),desenho_RJ) 

resposta = c("Sim","Não")

valores = c( 11660.90, 59381.82 )

porce = 100/sum(valores) 

porcentagem = valores*porce

tabela = data.frame(Resposta = resposta, Valores = valores, Porcentagem = porcentagem)

tabela
``` 


# Você já sofreu bullying?

```{r}
# Comando utilizado svytable(~factor(VB07010),desenho_RJ) 

resposta = c("Sim","Não","Não sei o que é bullying","Não informado")

valores = c(30198.22300, 40025.75460, 785.84332, 32.89839)

porce = 100/sum(valores) 

porcentagem = valores*porce

tabela = data.frame(Resposta = resposta, Valores = valores, Porcentagem = porcentagem)

tabela
``` 


#Alguma vez na vida você foi forçado a ter relação sexual? 

```{r}
# Comando utilizado svytable(~factor(VB09016),desenho_RJ) 

resposta = c("Sim","Não","Não informado")

valores = c(2149.5803, 68758.9003, 134.2388 )

porce = 100/sum(valores) 

porcentagem = valores*porce 

tabela = data.frame(Resposta = resposta, Valores = valores, Porcentagem = porcentagem)

tabela
``` 


#NOS ÚLTIMOS 12 MESES com que frequência tem se sentido sozinho(a)? 

```{r}
# Comando utilizado svytable(~factor(VB12001),desenho_RJ) 

resposta = c("Nunca","Raramente","As vezes", " Na maioria das vezes","Sempre")

valores = c(23263.007, 17100.867, 18798.986 , 6798.492 , 5081.369  )

porce = 100/sum(valores) 

porcentagem = valores*porce 

tabela = data.frame(Resposta = resposta, Valores = valores, Porcentagem = porcentagem)

tabela
``` 

#  Quantos amigos(as) próximos você tem?

```{r}
# Comando utilizado svytable(~factor(VB12003),desenho_RJ) 
resposta = c("Nenhum","1 amigo","2 amigos", " 3 ou mais amigos","Não informado")

valores = c(2209.7758,  3385.3066, 8515.3798, 56856.2645,   75.9926)

porce = 100/sum(valores)

porcentagem = valores*porce

tabela = data.frame(Resposta = resposta, Valores = valores, Porcentagem = porcentagem)

tabela

``` 



#Como você classificaria seu estado de saúde? 


```{r}
# Comando utilizado svytable(~factor(VB13005),desenho_RJ) 

resposta = c("Muito bom","Bom","Regular", "Ruim","Muito ruim","Não informado")

valores = c(23643.3131, 27504.8302, 13196.4565,  3722.2854,  2763.5128, 212.3213)

porce = 100/sum(valores) 

porcentagem = valores*porce 

tabela = data.frame(Resposta = resposta, Valores = valores, Porcentagem = porcentagem)

tabela
```




