---
title: "R Notebook"
output:
  html_document:
    df_print: paged
  html_notebook: default
  pdf_document: default
---

#Tempo Mediano
```{r}
library(srvyr)
library("dplyr")
library("readxl")
library(survival)
library(survey)
library(flexsurv)
library(devtools)



##############################
# Lendo os dados da pensi 2015.
##############################

BaseBR2015 = read.csv2(file = 'PENSE.csv',header=T, sep=";")
attach(BaseBR2015)



#####################################################################################################
# Criando a variavel tempo e censura
# 0 censura a direita, 1 falha
# A variavel tempo se refere ao tempo até a primeira relação sexual (c = 1) ou a idade que o individuo
# tinha na pesquisa, mas que ainda não tinha tido relação sexual (c = 0)
#####################################################################################################

i = 1 
tempo = c()
censura = c()
while (i <= length(BaseBR2015$VB08002)){
  
  if (BaseBR2015$VB08002[i] == -1){
    
    tempo = append(tempo,BaseBR2015$VB01003[i])
    censura = append(censura, 0)
    i = i + 1
  }  
  
  
  else if (BaseBR2015$VB08002[i]>=9 && BaseBR2015$VB08002[i]<=18){
    
    tempo = append(tempo,BaseBR2015$VB08002[i])
    censura = append(censura, 1)
    i = i + 1
  }
    
  
  else if (BaseBR2015$VB08002[i] == 99 || BaseBR2015$VB08001[i] == 99){
    tempo = append(tempo, NA)
    censura = append(censura, NA) # o ERRO ESTÃ NO NA COMO STRING
    i = i + 1
    
  }
}

  
###################################################################################
# Adicionando a variavel tempo até a primeira relação sexual e censura no data frame
###################################################################################
BaseBR2015 <- transform(BaseBR2015, tempo=tempo, censura=censura)
names(BaseBR2015)
###############################
#Aplicando o desenho da amostra. 
###############################
desenho = svydesign(id =~ escola,
                    
  strata =~ ESTRATOGEOREG,
  weights =~ as.numeric(PESO),
  data = BaseBR2015,
  nest = T)

desenhobr = subset(desenho, PAIS == 76) 

desenho_RJ = subset(desenho, UFCENSO == 33 & TIPO_MUNIC == 1)
```

```{r}
ekm = svykm(Surv(tempo,censura)~1,design = desenho_RJ )
ekm
print("A mediana da iniciação sexual é 17")
#Mediana da iniciação sexual é 17 

```


### Sexo
```{r}
ekm.sexo = svykm(Surv(tempo,censura)~VB01001,design=desenho_RJ)
ekm.sexo

print("Sexo masculino tem mediana 16")
print("Sexo feminino tem mediana 18")
#Masculino, mediana = 16 
#Feminino, mediana = 18 

```



### Uso de drogas
```{r}
ekm.drogas = svykm(Surv(tempo,censura)~VB06001,design=desenho_RJ)
ekm.drogas 

print("Sim, mediana = 14")
print("Não, mediana = 18")
print("Não informado, mediana = 14")


```

### Dependencia administrativa da escola.
```{r}
ekm.depAdm = svykm(Surv(tempo,censura)~V0007,design=desenho_RJ)
ekm.depAdm

print("Pública, mediana = 17")
print("Particular, mediana = inf")

```

### Consumo de bebida alcoolica. 
```{r}
ekm.bebidaAlcoolica = svykm(Surv(tempo,censura)~VB05002,design=desenho_RJ)
ekm.bebidaAlcoolica

print("Sim, mediana = 16")
print("Não, mediana = inf")
```

### Orientação sobre prevenção de gravidez.
```{r}
ekm.OrientacaoGravidez = svykm(Surv(tempo,censura)~VB08008,design=desenho_RJ)
ekm.OrientacaoGravidez

print("SIM, mediana = 18")
print("Não, mediana = 16")
print("Não sei, mediana = inf")
print("Não informado, mediana = 11")
```

### Orientação sobre doenças sexualmente transmissiveis. 
```{r}
ekm.OrientacaoDoencas = svykm(Surv(tempo,censura)~VB08009,design=desenho_RJ)
ekm.OrientacaoDoencas

print("sim, mediana = 18")
print("Não, mediana = 16")
print("Não sei, mediana = inf")
print("Não informado, mediana = 11")
```

### Orientação sobre como conseguir preservativos gratuitamente  
```{r}
ekm.OrientacaoPreservativo = svykm(Surv(tempo,censura)~VB08010,design=desenho_RJ)
ekm.OrientacaoPreservativo

print("Sim, mediana = 18")
print("Não, mediana = 17")
print("Não sei, mediana = inf")
print("Não informado, mediana = 11")

```

### #NOS ÚLTIMOS 30 DIAS, com que frequência seus pais ou responsáveis sabiam realmente o que você estava fazendo em #seu tempo livre?  
```{r}
ekm.PaisTempoLivre = svykm(Surv(tempo,censura)~VB07002,design=desenho_RJ)
ekm.PaisTempoLivre

print("Nunca, mediana = 16 ")

print("Raramente, mediana = 16 ")

print("As vezes, mediana = 16 ") 
 
print("Na maior parte do tempo, mediana = 17: ")


print("Sempre, mediana = inf ") 

print("Não informado, mediana = 14 ")

```

### Morar com o pai
```{r}
ekm.pai = svykm(Surv(tempo,censura)~VB01007,design=desenho_RJ) 
ekm.pai
print("Sim, mediana = 17 ")

print("Não, mediana = 17 ")

```


### Morar com a mãe
```{r}
ekm.mae = svykm(Surv(tempo,censura)~VB01006,design=desenho_RJ) 
ekm.mae

print("Sim, mediana = 17 ")

print("Não, mediana = 16 ")
 

```

### Voce possui algum trabalho, emprego ou negocio ? 
```{r}
ekm.trabalho = svykm(Surv(tempo,censura)~VB01011,design=desenho_RJ) 
ekm.trabalho

print("Sim, mediana = 15")
print("Não, mediana = inf")

```

###  Alguma vez na vida, você já fumou cigarro, mesmo uma ou duas tragadas? 
```{r}
ekm.cigarro = svykm(Surv(tempo,censura)~VB04001,design=desenho_RJ) 
ekm.cigarro

print("Sim, mediana = 14")
print("Não, mediana = 18")
```

### Você já sofreu bullying?
```{r}
ekm.bullying = svykm(Surv(tempo,censura)~VB07010,design=desenho_RJ) 
ekm.bullying

print("Sim, mediana = 18")

print("Não, mediana = 17 ")

print("Não sei, mediana = inf ")

print("Não informado, mediana = inf")


```

### Alguma vez na vida você foi forçado a ter relação sexual? 
```{r}
ekm.relacaoForcada = svykm(Surv(tempo,censura)~VB09016,design=desenho_RJ) 
ekm.relacaoForcada

print("Sim, mediana = 14")
print("Não, mediana = 17")
print("Não informado, mediana = 13")
```

### NOS ÚLTIMOS 12 MESES com que frequência tem se sentido sozinho(a)? 
```{r}
ekm.sozinho = svykm(Surv(tempo,censura)~VB12001,design=desenho_RJ) 
ekm.sozinho

print("Nunca, mediana = 17 ")


print("Raramente, mediana = inf  ")

print("As vezes, mediana = 17  ") 

print("Na maior parte do tempo, mediana = 16 ")

 
print("Sempre, mediana = inf ") 



```

### Quantos amigos proximos voce tem ?
```{r}
ekm.amigos = svykm(Surv(tempo,censura)~VB12003,design=desenho_RJ) 
ekm.amigos

print("0, mediana = 17 ") 

print("1, mediana = inf ")

print("2, mediana = inf")

print("3 ou mais,mediana = 17 ")
 
print("Não informado, mediana = 9 ")

```




### Como você classificaria seu estado de saúde? 
```{r}
ekm.saude = svykm(Surv(tempo,censura)~VB13005,design=desenho_RJ) 
ekm.saude

print("Muito bom, mediana = 18")

print("bom, mediana = 17")
 
print("Regular, mediana = inf ")

print("Ruim, mediana = inf")

print("Muito Ruim, mediana = 15") 
 
print("Não informado, mediana = 13")

```


